【裁判字號】    90,上易,573
【裁判日期】    891226
【裁判案由】    妨害婚姻
【裁判全文】
臺灣高等法院刑事判決                  九十年度上易字第五七三號
    上訴人
    即被告  甲 ○ ○
    選  任  劉 錦 樹
    辯護人  魏 妁 瑩
右上訴人因妨害婚姻案件，不服台灣板橋地方法院，八十九年度易字第四二三二號，
中華民國八十九年十二月二十六日第一審判決（起訴案號：台灣板橋地方法院檢察署
八十九年度偵字第一六八七九號）提起上訴，本院判決如左：
      主    文
上訴駁回。
    事實及理由
一、本案經本院審理結果，認第一審判決認事用法及就上訴人即被告甲○○所犯妨害
    婚姻罪，量處有期徒刑五月，如易科罰金，以三百元折算一日，均無不當，應予
    維持，並引用第一審判決記載之事實、証據及理由。
二、上訴人即被告甲○○上訴意旨否認其有妨害婚姻犯行，辯稱：其與陳美蘭係南亞
    塑膠公司同事，其與陳美蘭交往時，陳美蘭即告知其伊已離婚，並不知陳美蘭實
    際與其配偶乙○○之婚姻尚在存續中，其並無與陳美蘭相姦之故意等語。然查：
    被告甲○○與有配偶之陳美蘭如何於前揭時、地連續相姦之事實，業據告訴人乙
    ○○於偵、審中均指訴甚詳，復有被告甲○○於八十九年五月五日書立之保證書
    、陳美蘭於同年月八日所書具之悔過書各一份在卷可稽；且被告亦不否認其與陳
    美蘭在南亞塑膠公司業已同事多年，知悉陳美蘭原已結婚等情，核與告訴人乙○
    ○及証人陳美蘭供述情節相符，被告雖辯謂其與陳美蘭正式交往時，陳美蘭即告
    知其業已離婚云云，然陳美蘭與被告甲○○交往期間，僅其中一、二個月因精神
    不佳，未與其夫乙○○同財共居而住於娘家等情，業據告訴人乙○○於原審供明
    在卷，雖被告否認該情，指稱陳美蘭曾有一、二年期間未與其夫即告訴人乙○○
    同住云云，然並未能指明其確切時間，而諉謂已忘記等語，所辯是否屬實，洵非
    無疑；再者，陳美蘭是否與其夫離婚，事關被告與陳美蘭相姦是否涉犯刑章問題
    ，被告甲○○豈能僅憑陳美蘭單方所陳，即謂其無犯罪之認識，況陳美蘭是否與
    乙○○離婚，因現行民法離婚已改採登記生效制度，被告不難自陳美蘭之身分証
    件得知陳美蘭是否確已離婚？其空言所辯自難憑採。另陳美蘭於原審亦供稱其當
    初曾告知被告業已離婚，然陳美蘭在與被告交往相姦期間，大部分時間均住夫家
    ，其與被告交往相姦時間復長達二年之久，被告豈有不知其尚未離婚之理，陳美
    蘭於原審所陳洵係迴護被告之詞，亦不足採信。綜上所論，足徵被告甲○○所辯
    係卸責之詞，所犯事証殊屬明確，其上訴意旨空言否認犯罪，任意陳詞指摘原判
    決失當，為無理由，應駁回其上訴。
三、據上論斷，應依刑事訴訟法第三百六十八條、第三百七十三條，判決如主文。
本案經檢察官張秋雲到庭執行職務。
中    華    民    國     九十     年      三        月        十六      日
                            臺灣高等法院刑事第十六庭
                                審判長法  官  黃  鴻  昌
                                      法  官  蘇  隆  惠
                                      法  官  蔡  彩  貞
右正本證明與原本無異。
不得上訴。
                                      書記官  黃  千  鶴
中    華    民    國     九十     年      三        月        十六      日
附錄本案論罪科刑法條：
刑法第二百三十九條
有配偶而與人通姦者，處一年以下有期徒刑；其相姦者亦同。


司法院資訊處製作；財團法人民間司法改革基金會備份。
